

Détails personnels



Hamza Moumad



Hamzamoumad22@gmail.com



06 80 23 01 39



AV ALLAL BEN ABDELLAH



15/01/2000

Langues -

Arabe : Langue Maternelle.

 Français: Professionnelle (Lire, Ecrire et Parler).

Anglais: Professionnelle (Lire, Ecrire et Parler).

Qualités -

- Travail en Equipe
- Esprit De Recherche
- Creative
- Capacité d'écoute

Centres d'Intérêts

- Sport (football, nager)
- Voyage
- Programmation

HAMZA MOUMAD

Profil

Je m'appelle Hamza Moumad, j'ai 22 ans, Diplômé de la faculté Polydisciplinaire de Beni Mellal, je me suis spécialisé au fil de ma carrière universitaire dans l'informatique et exactement Gestion de bases de données, et maintenant je poursuivre mes études au 3eme années Universitaire. J'ai 3 Stages, 2 mois de stage dans la faculté polydisciplinaire de Beni Mellal, 1 mois dans la perception d'El-ksiba et un mois dans la commune d'El-ksiba.

Expériences Professionnelles

Oct. 2021 - Déc. 2021

Service de Scolarité

Faculté Polydisciplinaire Beni Mellal

- Réalisation d'un Application Web permet la gestion des étudiants et les examens automatiquement en utilisant les langages suivants: HTML, CSS, JavaScript, PHP et Python.
- Réorganisation les Archives De l'Université, Pointage et classement des Diplômes Universitaires.
- Formatages des Ordinateurs et Préparation des Salles du TP.

Janv. 2022 - Févr. 2022

Service de Recouvrement

Perception, El-Ksiba

- Acte de commandement est établi sur le système de gestion intégrée de la recette (GIR)
- Un acte de commandement regroupe toutes les créances du redevable. Un état de commandement regroupe plusieurs actes de commandement.
- Les actes de commandement sont notifiés par voie administrative, voie postale

Févr. 2022 – Mars. 2022

Service de Ressource Humaine (RH)

Commune, El-Ksiba

Préparation et Classement des dossiers de Salaires.

Formations

Sept. 2021 – Juin. 2022

Licence Séances Mathématiques et Informatique

Faculté Polydisciplinaire, Beni Mellal

Obtention de la Licence d'Etudes Fondamentales Séances Mathématiques et informatique avec Mention Bien dans la Faculté Polydisciplinaire de Beni Mellal.

Sept. 2019 – Juin. 2021

Diplôme Séances Mathématiques et Informatique

Faculté Polydisciplinaire, Beni Mellal

Obtention du diplôme d'Etudes universitaires Générales Séances Mathématiques et informatique avec Mention Bien dans la Faculté Polydisciplinaire de Beni Mellal.

Sept. 2017 - Juin. 2018

Baccalauréat Option Français

LYCEE TARIK IBNOU ZYAD, El-Ksiba

Obtention du baccalauréat Séance Physique Option français avec mention bien dans Lycée Tarik Ibnou Zyad El-ksiba en Juin 2018.

Compétences

- Système d'exploitation (Unix, Windows)
- > Langages procédurales « C ».
- Langages Orientes Objets « Java, C# ».
- Front-End du Web : HTML, CSS, JavaScript.
- Back-End du Web : PHP et Python.
- > Le serveur de base de données MYSQL
- > Bureautique : Word, Excel et PowerPoint.

Hardware:

- > Formatage des ordinateurs.
- Installation de Système d'exploitation Unix (Ubuntu, kali-linux).
- Installation de Système d'exploitation Windows (7, 8 et 10).